Inventaris van het archief van het Ministerie van Onderwijs, Cultuur en Wetenschap, Directie Financieel Economische Zaken (FEZ), (1920) 1968-2008
Nationaal Archief, Den Haag
- Taak, 2
  - Rijksbegrotingen, 2.1
    - Begrotingsjaren, 2.1.7
      - Begrotingsjaar 1979, 2.1.7.13
        - Organisatieonderdelen 1979, 2.1.7.13.2
          - Voortgezet Onderwijs, 2.1.7.13.2.3
            - Stukken betreffende het behandelen van aangelegenheden met betrekking tot de voorbereiding, bijstelling en verantwoording van de begroting, 1977-1979; 809-820; 8 pakken, 3 omslagen en 1 stuk
              - Directie Bouwzaken Onderwijs (VO/BZ) 1978-1979, 811-814
                - 1978-1979, 811; pak
                - 1978-1979, 812; pak
                - 1978-1979, 813; pak
                - 1978-1979, 814; pak
              - Directie Lager en Middelbaar Beroeps Onderwijs (VO/LMBO) 1978-1979, 815-817
                - 1978-, 815; pak
                - 1978-1979, 816; pak
                - 1979-, 817; pak
              - Directie Onderwijs en Vorming Werkende Jongeren (VO/WJ) 1978-1979, 818; pak
              - Directie Onderwijs voor Volwassenen (VO/OV) 1978-1979, 819; omslag
              - Directie Vernieuwingsprojecten (VO/VP) 1978-1979, 820; omslag
          - Diensten Onderwijs en Inspectie, 2.1.7.13.2.4
            - Stukken betreffende het behandelen van aangelegenheden met betrekking tot de voorbereiding, bijstelling en verantwoording van de begroting, 1978-1979; 821-822; 2 omslag
              - Afdeling Directie Verzorging (DI/VG) 1978-1979, 821; omslag
              - Directie Verzorging (DI/VG) 1978-1979, 822; omslag
          - Hoger Onderwijs en Wetenschappelijk Onderzoek, 2.1.7.13.2.5
            - Stukken betreffende het behandelen van aangelegenheden met betrekking tot de voorbereiding, bijstelling en verantwoording van de begroting, 1977-1979; 823-835; 10 pakken en 3 omslagen
              - Directie Hoger Beroepsonderwijs (HW/HB) 1977-1979, 823-824
                - 1977-1979, 823; omslag
                - 1978-1979, 824; pak
              - Hoofddirectie Onderzoeksbeleid (HW/OZB) 1977-1979, 825-827
                - 1977-1978, 825; omslag
                - 1978-1979, 826; pak
                - 1978-1979, 827; pak
              - Directie Instellingen (HW/IW) 1978-1979, 828-829
                - 1978-1979, 828; pak
                - 1978-1979, 829; pak
              - Directie Opleidingsziekenhuizen (HW/OP) 1978-1979, 830-831
                Nota bene: Niet nader onder te verdelen.
                - 1978-1979, 830; pak
                - 1979-, 831; pak
              - Directoraat-generaal voor het Hoger Onderwijs en Wetenschappelijk Onderzoek (DGHW) 1978-1979, 832; omslag
              - Hoofddirectie Instellingen en Opleidingsziekenhuizen (HW/INS) 1978-1979, 833-835
                - 1978-1979, 833; pak
                - 1978-1979, 834; pak
                - 1978-1979, 835; pak
          - Wetenschapsbeleid, 2.1.7.13.2.6
            - Stukken betreffende het behandelen van aangelegenheden met betrekking tot de voorbereiding, bijstelling en verantwoording van de begroting door de directeur-generaal voor Wetenschapsbeleid (DGWB), 1978-1981; 836; pak
      - Begrotingsjaar 1980, 2.1.7.14
        - Algemeen 1980, 2.1.7.14.1
          - Stukken betreffende het behandelen van aangelegenheden met betrekking tot de voorbereiding, bijstelling en verantwoording van de begroting, 1978-1983; 837-846; 9 pakken en 1 omslag
            - Algemeen 1978-1983, 837-845
              - 1978-1979, 837; pak
              - 1978-1979, 838; pak
              - 1979-, 839; pak
              - 1979-, 840; pak
              - 1979-, 841; pak
              - 1979-1980, 842; pak
              - 1979-1980, 843; pak
              - 1979-1983, 844; pak
              - 1980-1983, 845; pak
            - Het verhogen van de artikelen en de uitvoering van de Molukkennota 1980 1979-, 846; omslag
        - Organisatieonderdelen 1980, 2.1.7.14.2
          - Centrale directies en afdelingen, 2.1.7.14.2.1
            - Stukken betreffende het behandelen van aangelegenheden met betrekking tot de voorbereiding, bijstelling en verantwoording van de begroting, 1979-1981; 847-861; 9 pakken en 6 omslagen
              - Centrale Directie Internationale Betrekkingen (IB) 1979-1980, 847; omslag
              - Centrale Directie Personeelszaken (PZ) 1979-1980, 848; omslag
              - Centrale Directie Studiefinanciering (SF) 1979-1981, 849; omslag
              - Afdeling Voorlichting Wetenschapsbeleid (VD/VW) 1980-, 850; omslag
              - Centrale Directie Financieel Economische Zaken (FEZ) 1980-, 851; omslag
              - Centrale Directie Organisatie en Automatisering (OA) 1978-1981, 852; omslag
              - Onderafdeling Beleidsinformatie en Begrotingstechnische Zaken (FEZ/BB) 1980-1981, 853-861
                Nota bene: niet nader onder te verdelen
                - 1980-, 853; pak
                - 1980-, 854; pak
                - 1980-, 855; pak
                - 1980-, 856; pak
                Nota bene: met Kamervragen
                - 1980-, 857; pak
                - 1980-, 858; pak
                - 1980-, 859; pak
                - 1980-, 860; pak
                - 1980-1981, 861; pak
          - Basisonderwijs, 2.1.7.14.2.2
            - Stukken betreffende het behandelen van aangelegenheden met betrekking tot de voorbereiding, bijstelling en verantwoording van de begroting, 1979-1981; 862-863; 1 omslag en 1 pak
              - Directie Kleuter- en Lager Onderwijs (BO/KL) 1979-1980, 862; pak
              - Directie Speciaal Onderwijs (BO/SP) 1979-1981, 863; omslag
          - Voortgezet Onderwijs, 2.1.7.14.2.3
            - Stukken betreffende het behandelen van aangelegenheden met betrekking tot de voorbereiding, bijstelling en verantwoording van de begroting, 1978-1981; 864-868; 2 omslag en 3 pak
              - Directie Lager en Middelbaar Beroepsonderwijs (VO/LMB) 1978-1981, 864-865
                - 1978-1979, 864; pak
                - 1980-1981, 865; pak
              - Directie Onderwijs en Vorming en Onderwijs Werkende Jongeren (VO/WJ) 1978-1981, 866; pak
              - Directoraat-generaal voor het Voortgezet Onderwijs (DGVO) 1979-1980, 867; omslag
              - Directie Algemeen Voortgezet en Voorbereidend Wetenschappelijk Beroepsonderwijs (VO/AV) 1979-1981, 868; omslag
          - Diensten Onderwijs en Inspectie, 2.1.7.14.2.4
            - Stukken betreffende het behandelen van aangelegenheden met betrekking tot de voorbereiding, bijstelling en verantwoording van de begroting, 1979-1980; 869-870; 2 omslag
              - Directie Arbeidsvoorwaardenbeleid (AB) 1979-1980, 869; omslag
              - Directie Verzorgingsstructuur (DI/VG) 1979-1980, 870; omslag
          - Hoger Onderwijs en Wetenschappelijk Onderzoek, 2.1.7.14.2.5
            - Stukken betreffende het behandelen van aangelegenheden met betrekking tot de voorbereiding, bijstelling en verantwoording van de begroting van het Directoraat generaal voor het Hoger Onderwijs en Wetenschappelijk Onderzoek (DGHW), 1979-1981; 871-872; 2 pak
              - 1979-, 871; pak
              - 1979-1981, 872; pak
          - Wetenschapsbeleid, 2.1.7.14.2.6
            - Stukken betreffende het behandelen van aangelegenheden met betrekking tot de voorbereiding, bijstelling en verantwoording van de begroting door de directeur-generaal voor Wetenschapsbeleid (DGWB), 1979-1981; 873; omslag
      - Begrotingsjaar 1981, 2.1.7.15
        - Algemeen 1981, 2.1.7.15.1
          - Stukken betreffende het behandelen van aangelegenheden met betrekking tot de voorbereiding, bijstelling en verantwoording van de begroting, 1979-1984; 874-880; 1 omslag en 6 pak
            - 1979-1980, 874; pak
            - 1980-, 875; pak
            - 1980-1981, 876; pak
            - 1980-1981, 877; pak
            - 1980-1982, 878; pak
            - 1980-1984, 879; omslag
            - 1981-, 880; pak
          - Toevoegingsbesluit 1980/1981 (eerste suppletoire begroting), 881; omslag
        - Organisatieonderdelen 1981, 2.1.7.15.2
          - Centrale directies, 2.1.7.15.2.1
            - Stukken betreffende het behandelen van aangelegenheden met betrekking tot de voorbereiding, bijstelling en verantwoording van de begroting, 1980-1981; 882-884; 3 omslag
              - Centrale Directie Organisatie en Automatisering (OA) 1980-1981, 882; omslag
              - Centrale Directie Personeelszaken (PZ) 1980-1981, 883; omslag
              - Centrale Directie Studiefinanciering (SF) 1980-1981, 884; omslag
          - Basisonderwijs, 2.1.7.15.2.2
            - Stukken betreffende het behandelen van aangelegenheden met betrekking tot de voorbereiding, bijstelling en verantwoording van de begroting, 1979-1982; 885-886; 2 pak
              - Directoraat generaal voor het Basisonderwijs (DGBO) 1979-1982, 885; pak
              - Directie Speciaal Onderwijs (BO/SP) 1980-1981, 886; pak
          - Voortgezet Onderwijs, 2.1.7.15.2.3
            - Stukken betreffende het behandelen van aangelegenheden met betrekking tot de voorbereiding, bijstelling en verantwoording van de begroting, 1979-1982; 887-891; 4 omslag en 1 pak
              - Directie Onderwijs en Vorming Werkende Jongeren (VO/WJ) 1979-1982, 887; pak
              - Directie Bouwzaken Onderwijs (VO/BZ) 1980-1981, 888; omslag
              - Directie Lager en Middelbaar Beroepsonderwijs (VO/LMB) 1980-1981, 889; omslag
              - Directoraat-generaal voor Voortgezet Onderwijs (DGVO) 1980-1981, 890; omslag
              - Directie Onderwijs voor Volwassenen (VO/OV) 1981-, 891; omslag
          - Diensten Onderwijs en Inspectie, 2.1.7.15.2.4
            - Stukken betreffende het behandelen van aangelegenheden met betrekking tot de voorbereiding, bijstelling en verantwoording van de begroting door het Directoraat generaal voor de Diensten Onderwijs en Inspectie (DGDI), 1980-1982; 892; omslag
          - Hoger Onderwijs en Wetenschappelijk Onderzoek, 2.1.7.15.2.5
            - Stukken betreffende het behandelen van aangelegenheden met betrekking tot de voorbereiding, bijstelling en verantwoording van de begroting, 1980-1982; 893-897; 3 omslag en 2 pak
              - Directoraat-generaal voor het Hoger Onderwijs en Wetenschappelijk Onderzoek (DGHW) 1980-, 893; omslag
              - Directie Opleidingsziekenhuizen (HW/OP) 1980-1981, 894; omslag
              - Hoofddirectie Onderzoekbeleid (HW/OZB) 1980-1981, 895; pak
              - Stafdirectie Algemene Financiële Zaken, Planning en Informatie (HW/F) 1980-1981, 896; pak
              - Directie Hoger Beroepsonderwijs (HW/HB) 1980-1982, 897; omslag
          - Wetenschapsbeleid, 2.1.7.15.2.6
            - Stukken betreffende het behandelen van aangelegenheden met betrekking tot de voorbereiding, bijstelling en verantwoording van de begroting door de directeur-generaal voor Wetenschapsbeleid (DGWB), 1980-1981; 898; omslag
        - Overige, 2.1.7.15.3
          - Stukken betreffende de begroting van de Stichting Kinderopvang de Ooievaar ten behoeve van de kinderopvang bij O&W, 1980-; 899; omslag
          - Stukken betreffende de begroting van de Onderwijsraad, 1980-1981; 900; omslag
      - Begrotingsjaar 1982, 2.1.7.16
        - Algemeen 1982, 2.1.7.16.1
          - Stukken betreffende het behandelen van aangelegenheden met betrekking tot de voorbereiding, bijstelling en verantwoording van de begroting, 1980-1986; 901-908; 8 pak
            - 1980-1981, 901; pak
            - 1981-, 902; pak
            - 1981-, 903; pak
            - 1981-, 904; pak
            - 1981-, 905; pak
            - 1981-1982, 906; pak
            - 1981-1982, 907; pak
            - 1981-1986, 908; pak
        - Organisatieonderdelen 1982, 2.1.7.16.2
          - Centrale directies, 2.1.7.16.2.1
            - Stukken betreffende het behandelen van aangelegenheden met betrekking tot de voorbereiding, bijstelling en verantwoording van de begroting, 1981-1983; 909-911; 2 omslag en 1 pak
              - Centrale Directie Algemene Zaken (AZ) 1981-1982, 909; omslag
              - Centrale Directie Personeelzaken (PZ) 1981-1982, 910; omslag
              - Centrale Directie Studiefinanciering (SF) 1981-1983, 911; pak
          - Basisonderwijs, 2.1.7.16.2.2
            - Stukken betreffende het behandelen van aangelegenheden met betrekking tot de voorbereiding, bijstelling en verantwoording van de begroting, 1980-1984; 912-914; 2 omslag en 1 pak
              - Directie Speciaal Onderwijs (BO/SP) 1980-1983, 912; pak
              - Directoraat-generaal voor het Basisonderwijs (DGBO) 1981-1982, 913; omslag
              - Directie Kleuter- en Lager Onderwijs (BO/KL) 1981-1984, 914; omslag
          - Voortgezet Onderwijs, 2.1.7.16.2.3
            - Stukken betreffende het behandelen van aangelegenheden met betrekking tot de voorbereiding, bijstelling en verantwoording van de begroting, 1981-1984; 915-920; 4 omslag en 2 pak
              - Directie Onderwijs voor Volwassenen (VO/OV) 1981-1982, 915; omslag
              - Directie Voortgezet Onderwijs Werkende Jongeren (VO/WJ) 1981-1982, 916; pak
              - Directoraat-generaal voor het Voortgezet Onderwijs (DGVO) 1981-1982, 917; omslag
              - Directie Bouwzaken Onderwijs (VO/BZ) 1981-1983, 918; pak
              - Directie Lager en Middelbaar Beroepsonderwijs (VO/LMB) 1981-1983, 919; omslag
              - Directie Algemeen Voortgezet en Voorbereidend Wetenschappelijk Onderwijs (VO/AV) 1981-1984, 920; omslag
          - Diensten Onderwijs en Inspectie, 2.1.7.16.2.4
            - Stukken betreffende het behandelen van aangelegenheden met betrekking tot de voorbereiding, bijstelling en verantwoording van de begroting, 1981-1983; 921-924; 3 omslag en 1 pak
              - Directie Arbeidsvoorwaardenbeleid (DI/AB) 1981-1982, 921; omslag
              - Directie Scholing (DI/SC) 1981-1982, 922; pak
              - Directoraat-generaal voor de Diensten Onderwijs en Inspectie (DGDI) 1981-1982, 923; omslag
              - Directie Verzorgingsstructuur (DI/VG) 1982-1983, 924; omslag
          - Hoger Onderwijs en Wetenschappelijk Onderzoek, 2.1.7.16.2.5
            - Stukken betreffende het behandelen van aangelegenheden met betrekking tot de voorbereiding, bijstelling en verantwoording van de begroting, 1981-1983; 925-929; 2 omslag en 3 pak
              - Directie Hoger Beroepsonderwijs (HW/HB) 1981-1982, 925; omslag
              - Directoraat-generaal voor het Hoger Onderwijs en Wetenschappelijk Onderzoek (DGHW) 1981-1982, 926; pak
              - Stafdirectie Investeringen en doelmatigheid (HW/DB) 1981-1982, 927; omslag
              - Hoofddirectie Instellingen en Opleidingsziekenhuizen (HW/IW) 1981-1983, 928-929
                - 1981-1983, 928; pak
                - 1981-1983, 929; pak
          - Wetenschapsbeleid, 2.1.7.16.2.6
            - Stukken betreffende het behandelen van aangelegenheden met betrekking tot de voorbereiding, bijstelling en verantwoording van de begroting door de directeur-generaal voor Wetenschapsbeleid (DGWB), 1981-1982; 930; pak
      - Begrotingsjaar 1983, 2.1.7.17
        - Algemeen 1983, 2.1.7.17.1
          - Stukken betreffende het behandelen van aangelegenheden met betrekking tot de voorbereiding, bijstelling en verantwoording van de begroting, 1981-1986; 931-934; 4 pak
            - Algemeen 1981-1986, 931-933
              - 1981-1982, 931; pak
                Nota bene: Bevat ook de Miljoenennota 1983
              - 1982-1983, 932; pak
              - 1982-1986, 933; pak
            - Departementaal overleg inzake posterioriteiten 1982-1984, 934; pak
          - Overleg in het Centraal Overleg Budgethouders (COB), 1982-; 935; omslag
        - Organisatieonderdelen 1983, 2.1.7.17.2
          - Centrale directies en afdelingen, 2.1.7.17.2.1
            - Stukken betreffende het behandelen van aangelegenheden met betrekking tot de voorbereiding, bijstelling en verantwoording van de begroting, 1982-1987; 936-941; 6 omslag
              - Personeelszaken (PZ) 1982-, 936; omslag
              - Centrale Directie Documentatie (DOC) 1982-1983, 937; omslag
              - Centrale Directie Voorlichting (VD) 1982-1983, 938; omslag
              - Organisatie en Automatisering (OA) 1982-1983, 939; omslag
              - Centrale Directie Studiefinanciering (SF) 1982-1984, 940; omslag
              - Centrale Directie Internationale Betrekkingen (IB) 1982-1987, 941; omslag
          - Basisonderwijs, 2.1.7.17.2.2
            - Stukken betreffende het behandelen van aangelegenheden met betrekking tot de voorbereiding, bijstelling en verantwoording van de begroting, 1982-1984; 942-944; 1 omslag en 2 pak
              - Directie Kleuter- en Lager Onderwijs (BO/KL) 1982-1984, 942; omslag
              - Directie Speciaal Onderwijs (BO/SP) 1982-1984, 943; pak
              - Directoraat-generaal voor het Basisonderwijs (DGBO) 1982-1984, 944; pak
          - Voortgezet Onderwijs, 2.1.7.17.2.3
            - Stukken betreffende het behandelen van aangelegenheden met betrekking tot de voorbereiding, bijstelling en verantwoording van de begroting, 1982-1984; 945-950; 3 omslag en 3 pak
              - Directie Algemeen Voortgezet en Voorbereidend Wetenschappelijk Onderwijs (VO/AV) 1982-1984, 945; omslag
              - Directie Bouwzaken Onderwijs (VO/BZ) 1982-1984, 946; omslag
              - Directie Lager en Middelbaar Beroepsonderwijs (VO/LMB) 1982-1984, 947; pak
              - Directie Onderwijs en Vorming Werkende Jongeren (VO/WJ) 1982-1984, 948; pak
              - Directie Onderwijs voor Volwassenen (VO/OV) 1982-1984, 949; omslag
              - Directoraat-generaal voor het Voortgezet Onderwijs (DGVO) 1982-1984, 950; pak
          - Diensten Onderwijs en Inspectie, 2.1.7.17.2.4
            - Stukken betreffende het behandelen van aangelegenheden met betrekking tot de voorbereiding, bijstelling en verantwoording van de begroting, 1982-1984; 951-954; 4 omslag
              - Directie Arbeidsvoorwaardenbeleid (DI/AB) 1982-, 951; omslag
              - Directoraat-generaal voor de diensten Onderwijs en Inspectie (DGDI) 1982-1983, 952; omslag
              - Directie Scholing (DI/SC) 1982-1984, 953; omslag
              - Directie Verzorgingsstructuur (DI/VG) 1982-1984, 954; omslag
          - Hoger Onderwijs en Wetenschappelijk Onderzoek, 2.1.7.17.2.5
            - Stukken betreffende het behandelen van aangelegenheden met betrekking tot de voorbereiding, bijstelling en verantwoording van de begroting, 1981-1984; 955-959; 5 omslag
              - Directie Opleidingsziekenhuizen (HW/OP) 1981-1984, 955; omslag
              - Directie Hoger Beroepsonderwijs (HW/HB) 1982-1983, 956; omslag
              - Afdeling Instellingen (HW/IW) 1982-1984, 957; omslag
              - Directoraat-generaal voor het Hoger Onderwijs en Wetenschappelijk Onderzoek (DGHW) 1982-1984, 958; omslag
              - Hoofddirectie Onderzoekbeleid (HW/OZB) 1982-1984, 959; omslag
          - Wetenschapsbeleid, 2.1.7.17.2.6
            - Stukken betreffende het behandelen van aangelegenheden met betrekking tot de voorbereiding, bijstelling en verantwoording van de begroting door de directeur-generaal voor Wetenschapsbeleid (DGWB), 1981-1984; 960; pak
      - Begrotingsjaar 1984, 2.1.7.18
        - Algemeen 1984, 2.1.7.18.1
          - Stukken betreffende het behandelen van aangelegenheden met betrekking tot de voorbereiding, bijstelling en verantwoording van de begroting, 1982-1987; 961-975; 10 pakken en 5 omslagen
            - Overleg in het Centraal Overleg Budgethouders (COB) 1982-1983, 961; omslag
            - Algemeen 1982-1984, 962-966
              - 1982-1983, 962; pak
              - 1983-, 963; pak
              - 1983-, 964; pak
              - 1983-, 965; pak
              - 1983-1984, 966; omslag
            - Departementaal overleg inzake posterioriteiten 1983-1984, 967; omslag
            - Beantwoorden van Kamervragen 1983-1987, 968; omslag
            - Correspondentie met het Ministerie van Financiën 1983-1987, 969-971
              - 1983-1984, 969; pak
              - 1983-1985, 970; pak
              - 1983-1987, 971; pak
            - Het adviseren van de minister door de Centrale Directie inzake begrotingsaangelegenheden voor 1984 1984-, 972; pak
            - Departementaal overleg over de begrotingsuitvoering 1984-1985, 973-975
              - 1984-, 973; pak
              - 1984-, 974; pak
              - 1984-1985, 975; omslag
          - Overleg in het Centraal Overleg Budgethouders, 1983-; 976; pak
        - Organisatieonderdelen 1984, 2.1.7.18.2
          - Centrale directies, 2.1.7.18.2.1
            - Stukken betreffende het behandelen van aangelegenheden met betrekking tot de voorbereiding, bijstelling en verantwoording van de begroting, 1983-1985; 977-979; 3 omslag
              - Centrale Directie Studiefinanciering (SF) 1983-, 977; omslag
              - Centrale Directie Organisatie en Automatisering (OA) 1983-1985, 978; omslag
              - Centrale Directie Voorlichting (VD) 1984-, 979; omslag
          - Basisonderwijs, 2.1.7.18.2.2
            - Stukken betreffende het behandelen van aangelegenheden met betrekking tot de voorbereiding, bijstelling en verantwoording van de begroting, 1983-1985; 980-982; 3 omslag
              - Directie Voorbereiding (BO/VB) 1983-, 980; omslag
              - Directoraat-generaal voor het Basisonderwijs (DGBO) 1983-1984, 981; omslag
              - Directie Speciaal Onderwijs (BO/SP) 1983-1985, 982; omslag
          - Voortgezet Onderwijs, 2.1.7.18.2.3
            - Stukken betreffende het behandelen van aangelegenheden met betrekking tot de voorbereiding, bijstelling en verantwoording van de begroting, 1982-1985; 983-986; 4 omslag
              - Directie Lager en Middelbaar Beroepsonderwijs (VO/LMB) 1982-1985, 983; omslag
              - Directie Algemeen Voortgezet en Voorbereidend Wetenschappelijk Onderwijs (VO/AV) 1983-1984, 984; omslag
              - Directoraat-generaal voor het Voortgezet Onderwijs (DGVO) 1983-1984, 985; omslag
              - Directie Bouwzaken Onderwijs (VO/BZ) 1983-1985, 986; omslag
          - Diensten Onderwijs en Inspectie, 2.1.7.18.2.4
            - Stukken betreffende het behandelen van aangelegenheden met betrekking tot de voorbereiding, bijstelling en verantwoording van de begroting door het Directoraat-generaal voor de Diensten Onderwijs en Inspectie (DGDI), 1982-1984; 987; omslag
          - Hoger Onderwijs en Wetenschappelijk Onderzoek, 2.1.7.18.2.5
            - Stukken betreffende het behandelen van aangelegenheden met betrekking tot de voorbereiding, bijstelling en verantwoording van de begroting, 1983-1985; 988-993; 6 omslag
              - Directie Hoger Beroepsonderwijs (HW/HB) 1983-, 988; omslag
              - Directie Instellingen (HW/IW) 1983-1984, 989; omslag
              - Directie Investeringen en Doelmatigheid (HW/DB) 1983-1984, 990; omslag
              - Directie Opleidingsziekenhuizen (OP) 1983-1984, 991; omslag
              - Stafdirectie Financieel Economische Zaken (HW/F) 1983-1984, 992; omslag
              - Hoofddirectie Onderzoekbeleid (HW/OZB) 1983-1985, 993; omslag
          - Wetenschapsbeleid, 2.1.7.18.2.6
            - Stukken betreffende het behandelen van aangelegenheden met betrekking tot de voorbereiding, bijstelling en verantwoording van de begroting door de directeur-generaal voor Wetenschapsbeleid (DGWB), 1983-1984; 994; pak
      - Begrotingsjaar 1985, 2.1.7.19
        - Algemeen 1985, 2.1.7.19.1
          - Stukken betreffende het behandelen van aangelegenheden met betrekking tot de voorbereiding, bijstelling en verantwoording van de begroting, 1983-1987; 995-1002; 3 omslag en 5 pak
            - Algemeen 1983-1987, 995-996
              - 1983-1985, 995; pak
              - 1984-1987, 996; pak
            - Bijgestelde begrotingsrapporten directies 1984-, 997; omslag